臺灣臺南地方法院行政訴訟裁定
111年度羈簡字第1號
原      告  王喻平    現於法務部○○○○○○○
被      告  法務部○○○○○○○

代  表  人  莊能杰  
上列當事人間行刑累進處遇條例事件，本院裁定如下：
    主  文
原告之訴駁回。
訴訟費用由原告負擔。
    理  由
一、監獄於受刑人入監後依監獄行刑法第18條、行刑累進處遇條
    例第3 、10、11條、行刑累進處遇條例施行細則第10條等規
    定，調查決定受刑人是否適用累進處遇制度、其累進處遇刑
    期類別及級別之認定，查屬監獄對受刑人有關累進處遇之處
    分，受刑人如不服該處分，而欲提起行政訴訟，依行刑累進
    處遇條例第2條、監獄行刑法第93、111、112、114條規定，
    應先向監獄提起申訴，如不服申訴決定始得提起行政訴訟，
    並應符合監獄行刑法、行政訴訟法第57、98條規定之起訴程
    式（申訴與起訴期間、書狀記載內容、裁判費等）。如受刑
    人未經申訴程序即逕提起行政訴訟，屬行政訴訟法第107條
    第1項第10款之起訴不備要件情形，且不能補正，行政法院
    應裁定駁回其訴。
二、本件原告以其前經羈押現入監執行有期徒刑，依其羈押日數
    應逕編列累進處遇第三級受刑人，但被告未將其編列第三級
    受刑人為由向本院起訴，惟原告起訴未檢附曾依法提起申訴
    資料，經本院函詢被告由被告函復原告未曾就編列級別處分
    提起申訴（本院111.08.23 函詢、被告111.11.04 函復），
    依前述說明，本件原告起訴顯不合法，且無從補正，爰逕駁
    回其訴。
三、訴訟費用負擔：　　
　　本件為原告敗訴之裁定，依行政訴訟法第98條第1 項規定，
    由原告負擔訴訟費用（原告尚未繳納裁判費）。
四、從而，本件原告起訴不合法，依行政訴訟法第107 條第1 項
    第10款、第98條第1 項前段，裁定如主文。　　　　
中　　華　　民　　國　　111 　年　　11　　月　　8 　　日
                  行政訴訟庭法　官　陳世旻
上為正本係照原本作成。
如不服本裁定，應於裁定送達後10日內向本院提出抗告狀（須按
他造人數附繕本），並繳納抗告費。
中　　華　　民　　國　　111 　年　　11　　月　　8 　　日
　　　　　　　　　　　　　　書記官　林怡芳　　　　　　　
附錄：    行刑累進處遇條例（民國 95 年 06 月 14 日）   第 2 條 ．關於累進處遇之事項，本條例未規定者，仍依監獄行刑法之規定。  第 3 條 ．對於新入監者，應就其個性、心身狀況、境遇、經歷、教育程度及其他本身關係事項，加以調查。 ．前項調查期間，不得逾二月。  第 10 條 ．調查完竣後，關於受刑人應否適用累進處遇，由典獄長迅予決定，其適用累進處遇者，應將旨趣告知本人，不適宜於累進處遇者，應報告監務委員會議。  第 11 條 ．適用累進處遇之受刑人，應分別初犯、再犯、累犯，並依其年齡、罪質、刑期，及其他調查所得之結果為適當之分類，分別處遇。 ．受刑人調查分類辦法，由法務部定之。   行刑累進處遇條例相關行政命令    行刑累進處遇條例施行細則   第 10 條（同民國 70 年 02 月 02 日） ．對於入監前曾受羈押之受刑人，應依看守所移送之被告性行考核表等資料，於調查期間內切實考核其行狀，如富有責任觀念，且有適於共同生活之情狀時，經監務委員會之決議，得使其進列適當之階級。但不得進列二級以上。 ．依前項規定進列適當之階級者，應檢具有關資料及監務委員會會議紀錄報請法務部核定。  監獄行刑法（民國 109 年 01 月 15 日修正公布；自公布日後六個月施行）   第 18 條 ．對於刑期六月以上之受刑人，為促使其改悔向上，培養其適應社會生活之能力，其處遇應分為數個階段，以累進方法為之。但因身心狀況或其他事由認為不適宜者，得暫緩適用累進處遇。 ．累進處遇事項及方法，另以法律定之。  第 93 條 ．受刑人因監獄行刑有下列情形之一者，得以書面或言詞向監獄提起申訴： 　一、不服監獄所為影響其個人權益之處分或管理措施。 　二、因監獄對其依本法請求之事件，拒絕其請求或於二個月內不依其請求作成決定，認為其權利或法律上利益受損害。 　三、因監獄行刑之公法上原因發生之財產給付爭議。 ．前項第一款處分或管理措施、第二款、第三款拒絕請求之申訴，應自受刑人收受或知悉處分或管理措施之次日起，十日不變期間內為之。前項第二款、第三款不依請求作成決定之申訴，應自受刑人提出請求屆滿二個月之次日起，十日不變期間內為之。 ．監獄認為受刑人之申訴有理由者，應逕為立即停止、撤銷或變更原處分、管理措施之決定或執行，或依其請求或申訴作成決定。 ．以書面以外方式所為之處分或管理措施，其相對人有正當理由請求作成書面時，監獄不得拒絕。 ．前項書面應附記理由，並表明救濟方法、期間及受理機關。  第 96 條 ．以書面提起申訴者，應填具申訴書，載明下列事項，由申訴人簽名或捺印： 　一、申訴人之姓名。有委任代理人或輔佐人者，其姓名、住居所。 　二、申訴事實及發生時間。 　三、申訴理由。 　四、申訴年、月、日。 ．以言詞提起申訴者，由監獄人員代為填具申訴書，經向申訴人朗讀或使其閱覽，確認內容無誤後，交其簽名或捺印。  第 111 條 ．受刑人因監獄行刑所生之公法爭議，除法律另有規定外，應依本法提起行政訴訟。 ．受刑人依本法提起申訴而不服其決定者，應向監獄所在地之地方法院行政訴訟庭提起下列各款訴訟： 　一、認為監獄處分逾越達成監獄行刑目的所必要之範圍，而不法侵害其憲法所保障之基本權利且非顯屬輕微者，得提起撤銷訴訟。 　二、認為前款處分違法，因已執行而無回復原狀可能或已消滅，有即受確認判決之法律上利益者，得提起確認處分違法之訴訟。其認為前款處分無效，有即受確認判決之法律上利益者，得提起確認處分無效之訴訟。 　三、因監獄對其依本法請求之事件，拒絕其請求或未於二個月內依其請求作成決定，認為其權利或法律上利益受損害，或因監獄行刑之公法上原因發生財產上給付之爭議，得提起給付訴訟。就監獄之管理措施認為逾越達成監獄行刑目的所必要之範圍，而不法侵害其憲法所保障之基本權利且非顯屬輕微者，亦同。 ．前項各款訴訟之提起，應以書狀為之。  第 112 條 ．前條訴訟，不得與其他訴訟合併提起，且不得合併請求損害賠償。 ．前條訴訟之提起，應於申訴決定書送達後三十日之不變期間內為之。 ．審議小組逾三十日不為決定或延長申訴決定期間逾十日不為決定者，受刑人自該應為決定期限屆滿後，得逕提起前條第二項第二款、第三款之訴訟。但自該應為決定期限屆滿後逾六個月者，不得提起。  第 114 條 ．依第一百十一條規定提起之訴訟，為簡易訴訟程序事件，除本法或其他法律另有規定外，適用行政訴訟法簡易訴訟程序之規定，其裁判費用減徵二分之一。 ．前項裁判得不經言詞辯論為之，並得引用申訴決定書所記載之事實、證據及理由，對案情重要事項申訴決定書未予論述，或不採受刑人之主張、有利於受刑人之證據，應補充記載其理由。   行政訴訟法   第 57 條（同民國 110 年 06 月 16 日；節錄第1、3項） ．當事人書狀，除別有規定外，應記載下列各款事項： 　一、當事人姓名及住所或居所；當事人為法人、機關或其他團體者，其名稱及所在地、事務所或營業所。 　二、有法定代理人、代表人或管理人者，其姓名及住所或居所。 　三、有訴訟代理人者，其姓名及住所或居所。 　四、應為之聲明。 　五、事實上及法律上之陳述。 　六、供證明或釋明用之證據。 　七、附屬文件及其件數。 　八、行政法院。 　九、年、月、日。 ．當事人書狀之格式及其記載方法，由司法院定之。  第 98 條（同民國 96 年 07 月 04 日） ．訴訟費用指裁判費及其他進行訴訟之必要費用，由敗訴之當事人負擔。但為第一百九十八條之判決時，由被告負擔。 ．起訴，按件徵收裁判費新臺幣四千元。適用簡易訴訟程序之事件，徵收裁判費新臺幣二千元。  第 98-4 條（同民國 96 年 07 月 04 日） ．抗告，徵收裁判費新臺幣一千元。  第 98-5 條（同民國 109 年 01 月 15 日） ．聲請或聲明，不徵收裁判費。但下列聲請，徵收裁判費新臺幣一千元： 　一、聲請參加訴訟或駁回參加。 　二、聲請回復原狀。 　三、聲請停止執行或撤銷停止執行之裁定。 　四、起訴前聲請證據保全。 　五、聲請重新審理。 　六、聲請假扣押、假處分或撤銷假扣押、假處分之裁定。 　七、第二百三十七條之三十聲請事件。  第 107 條（同民國 100 年 11 月 23 日；節錄第1 項第10款、第2 項） ．原告之訴，有下列各款情形之一者，行政法院應以裁定駁回之。但其情形可以補正者，審判長應定期間先命補正：   十、起訴不合程式或不備其他要件者。 ．撤銷訴訟及課予義務訴訟，原告於訴狀誤列被告機關者，準用第一項規定。 　 第 236 條（同民國 100 年 11 月 23 日） ．簡易訴訟程序除本章別有規定外，仍適用通常訴訟程序之規定。